臺灣高等法院臺中分院刑事判決　　 100年度上更(一)字第52號
上　訴　人
即　被　告　黃偉宸
選任辯護人　潘仲文律師
上列上訴人因違反毒品危害防制條例等案件，不服臺灣臺中地方
法院99年度訴字第956號中華民國99年8月17日第一審判決（起訴
案號：臺灣臺中地方法院檢察署98年度偵字第28137、29354號）
，提起上訴，判決後經最高法院發回更審，本院判決如下：
    主    文
原判決撤銷。
黃偉宸共同運輸第三級毒品，處有期徒刑參年捌月，扣案之第三
級毒品愷他命壹佰柒拾捌包（驗餘淨重為782.40公克、直接裝載
毒品之空包裝總重33.82公克）、郵件編號EＺ000000000MO號紙箱
壹個、包裝愷他命之糖果紙壹袋、包裹內糖果餅乾貳袋、NOKIA
1600行動電話壹支（含門號0000000000號SIM卡）、SAMSUNG
ANYCALLCDMA1X行動電話壹支（含門號0000000000號SIM卡）、門
號0000000000號行動電話SIM卡壹片、元帥大飯店名片貳張均沒
收。
    事    實
一、黃偉宸明知愷他命（Ketamine，俗稱K他命）係屬毒品危害
    防制條例第2條第2項第3款所定之第三級毒品，且為經行政
    院公告「管制物品項目及其數額」甲類第4款所定之管制進
    出口之物品，未經允許不得運輸、販賣及私運進口。黃偉宸
    與李東霖共同基於運輸及私運進口第三級毒品愷他命之犯意
    聯絡，議定由李東霖與境外賣家聯絡取得愷他命，再以郵寄
    藏毒郵包入境臺灣之方式運輸及私運進口第三級毒品愷他命
    ；先由黃偉宸於民國98年11月間某日，前往臺中市○區○○
    路344號元帥大飯店取得該飯店名片，提供作為藏毒郵包應
    填載之收件地址為「臺中市○區○○路344號」並交付予李
    東霖，其2人即於同年12月1日共同前往大陸地區澳門，並由
    李東霖與賣家聯繫運輸愷他命入境我國事宜。李東霖於同年
    12月4日，在澳門與姓名年籍不詳之賣家聯繫取得愷他命178
    包後，旋由知情之姓名年籍不詳之澳門成年男子陪同，將外
    包裝偽為糖果樣式之愷他命178包，混入裝有一般袋裝糖果
    、餅乾之包裹內，從澳門之郵局寄出上開藏有愷他命之包裹
    1件（郵件編號為EＺ000000000MO號），包裹上收件地址載為
    「臺中市○區○○路344號507室」（即元帥大飯店），收件
    人則填載黃偉宸隨意提供之友人姓名「劉依萍」，並填載李
    東霖所有之門號0000000000號電話作為郵包聯絡電話，而利
    用不知情之EMS特快專遞公司及航空公司相關負責運送郵包
    人員運送上開毒品。李東霖寄送完畢後，黃偉宸於同日即先
    行返臺。同年12月5日上午，上開郵包寄達而入境我國，於
    同年12月7日，在海關為財政部臺中關稅局會同法務部調查
    局航業調查處臺中調查站（以下簡稱法務部航中站）查獲，
    並扣得共同運輸入境之郵件編號EＺ000000000MO號紙箱1個、
    包裝愷他命之糖果紙1袋、包裹內糖果餅乾2袋、愷他命178
    包（共淨重782.66公克，純度80.62％，純質淨重630.98公
    克，驗餘淨重782.4公克、直接裝載毒品之空包裝總重33.82
    公克）後，將郵包放行。李東霖於同年12月6日自澳門返臺
    ，旋於翌日即同年12月7日指示黃偉宸提供身分證件前往元
    帥大飯店為住宿登記後，李東霖即入住該飯店507室欲領取
    郵包，並指示黃偉宸在外守候觀察郵車是否抵達飯店，惟當
    日並未收到包裹，李東霖遂於同年12月8日退房，由黃偉宸
    搭載李東霖至臺中市之和欣客運站搭車返回高雄。李東霖繼
    之於同年12月9日下午，利用其持用之門號0000000000號行
    動電話，撥打黃偉宸使用之門號0000000000號行動電話，指
    示黃偉宸監看郵局車輛是否到達並與元帥大飯店之櫃檯人員
    聯繫，欲請託櫃檯人員代收郵包，惟元帥大飯店之櫃檯人員
    向黃偉宸表示必須「收件人劉依萍」本人始能領取，致未能
    領取郵包。
二、嗣經法務部航中站調查員於98年12月10日，循線分別在臺中
    市○○路○段103號前拘獲黃偉宸及在高雄小港國際機場拘提
    李東霖到案；並經法務部航中站調查員在高雄縣彌陀鄉○○
    村○○○路69之1號李東霖住處，扣得李東霖所有供本件運
    輸毒品用之元帥大飯店名片1張、NOKIA 1600行動電話1支（
    含門號0000000000號SIM卡）及與本案並無關聯之行動電話2
    支；又於黃偉宸身上扣得其所有供本件運輸毒品用之
    SAMSUNG ANYCALLCDMA1X行動電話1支（含門號0000000000號
    SIM卡）及與本案並無關聯之行動電話2支，另在黃偉宸位於
    臺中市北屯區○○○街95巷6號之住處，扣得其所有供本件
    運輸毒品用之元帥大飯店名片1張（背面書寫0000000000號
    電話號碼）。再於同年12月11日，向統一速博股份有限公司
    （宅急便）扣得李東霖託運、收件人為黃偉宸之郵包1件（
    內含李東霖所有預備供本件運輸毒品用之門號0000000000
    號行動電話SIM卡1片），而查獲上情。
三、案經法務部調查局航業調查處臺中調查站移送臺灣臺中地方
    法院檢察署檢察官偵查起訴。
    理    由
壹、證據能力之說明
一、按法院或檢察官依刑事訴訟法第208條規定囑託醫院、學校
    或其他相當之機關、團體為鑑定時，祇須其以言詞或書面提
    出之鑑定報告，符合刑事訴訟法第206條第1項、第208條所
    規定之形式要件，即具有證據能力，此即屬於刑事訴訟法第
    159條第1項所稱「法律有規定」之特別情形（最高法院96年
    度台上字第6842號判決意旨參照）。本件經法務部調查局鑑
    定扣案之毒品愷他命178包，就鑑定結果所提出之法務部調
    查局98年12月23日調科壹字第09800601590號鑑定書1件（見
    法務部航中站航中緝字第09951001880號卷第73頁），合於
    刑事訴訟法第206條第1項、第208條所規定之形式要件，自
    有證據能力，合先敘明。
二、按被告以外之人於偵訊中向檢察官所為之陳述，除顯有不可
    信之情況者外，得為證據，刑事訴訟法第159條之1第2項定
    有明文。而所謂不可信情況之認定，法院應審酌被告以外之
    人於陳述時之外在環境及情況，例如：陳述時之心理狀況、
    有無受到外力干擾等，以為判斷之依據，故係決定陳述有無
    證據能力，而非決定陳述內容之證明力。是被告以外之人前
    於偵查中已具結而為證述，除反對該項供述得具有證據能力
    之一方，已釋明「顯有不可信之情況」之理由外，皆得為證
    據；又司法實務運作上，咸認偵查中檢察官向被告以外之人
    所取得之陳述，原則上均能遵守法律規定，不致違法取供，
    被告以外之人於偵查中依法應具結者已具結，向檢察官所為
    之陳述，原則上具有證據能力。本案證人即共同被告李東霖
    於檢察官偵查時以證人身份作證，經檢察官告以具結之義務
    及偽證之處罰，並經具結而陳述，復無證據顯示係遭受強暴
    、脅迫、詐欺、利誘等外力干擾情形，且證人即共同被告李
    東霖於原審審理時到庭具結作證，行交互詰問，有結文在卷
    為憑，已透過詰問程序保障被告之對質詰問權，上開證人於
    偵訊時之陳述自有證據能力。
三、按所謂被告以外之人於審判外之陳述，係指被告以外之人就
    其曾經參與或見聞之事實，事後追憶並於審判外為陳述者而
    言。如被告以外之人係被告犯罪之共同正犯、共犯、相對人
    、被害人或其他關係人，而於被告實行犯罪行為時與被告為
    言詞或書面對談，且其對話之本身即係構成被告犯罪行為之
    部分內容者，因非屬其事後就曾經與聞之事實所為之追憶，
    自與審判外之陳述有間，二者不容混淆。又國家基於犯罪偵
    查之目的，對被告或犯罪嫌疑人進行通訊監察，乃係以監控
    與過濾受監察人通訊內容之方式，蒐集對其有關之紀錄，並
    將該紀錄予以查扣，作為認定犯罪與否之證據，屬於刑事訴
    訟上強制處分之一種，而監聽係通訊保障及監察法第13條第
    1項所定通訊監察方法之一，司法警察機關依法定程序執行
    監聽取得之錄音，係以錄音設備之機械作用，真實保存當時
    通訊之內容，如通訊一方為受監察人，司法警察在監聽中蒐
    集所得之通訊者對話，若其通話本身即係被告進行犯罪中構
    成犯罪事實之部分內容，則依前開說明，自與所謂「審判外
    之陳述」無涉，應不受傳聞法則之規範，當然具有證據能力
    。至司法警察依據監聽錄音結果予以翻譯而製作之監聽譯文
    ，屬於文書證據之一種，於被告或訴訟關係人對其譯文之真
    實性發生爭執或有所懷疑時，法院固應依刑事訴訟法第165
    條之1第2項規定，以適當之設備，顯示該監聽錄音帶之聲音
    ，以踐行調查證據之程序，俾確認該錄音聲音是否為通訊者
    本人及其內容與監聽譯文之記載是否相符；或傳喚該通訊者
    ；或依其他法定程序，為證據調查。倘被告或訴訟關係人對
    該通訊監察譯文之真實性並不爭執，即無勘驗辨認其錄音聲
    音之調查必要性，法院於審判期日如已踐行提示監聽譯文供
    當事人辨認或告以要旨，使其表示意見等程序並為辯論者，
    其所為之訴訟程序即無不合（最高法院97年度臺上字第5940
    號判決意旨參見）。再按有事實足認被告或犯罪嫌疑人涉犯
    有最輕本刑為三年以上有期徒刑之罪嫌，並危害國家安全或
    社會秩序情節重大，而有相當理由可信其通訊內容與本案有
    關，且不能或難以其他方法蒐集或調查證據者，得發通訊監
    察書。通訊監察書，偵查中由檢察官依司法警察機關聲請或
    依職權以書面記載通訊保障及監察法第11條之事項，並敘明
    理由、檢附相關文件，聲請該管法院核發，通訊保障及監察
    法第5條第1項第1款、第2項定有明文。是如依上開程序之通
    訊監察所取得之證據，即屬依法定程序所取得，自有證據能
    力。本案對被告黃偉宸係持用之門號0000000000號行動電話
    及被告李東霖則持用門號0000000000號行動電話之通訊監察
    ，係經臺灣臺中地方法院核發之98年聲監字第1389、1427號
    通訊監察書辦理，此有附卷載明案由、監聽對象及監聽期間
    等相關內容之通訊監察書及電話附表影本各1份在卷可稽（
    見法務部航中站航中緝字第09951001880號卷第11至13頁、
    第32至35頁），是該通訊監察譯文取得之合法性當無疑義。
    本案依前述通訊監察書實施之監聽、錄音，自屬合法。依監
    聽所得錄音，係依憑機械力錄製，未經人為操作、不摻雜個
    人主觀意念，具證據能力，另亦經本院於審判期日踐行提示
    通訊監聽譯文供當事人及被告之選任辯護人辨認並告以要旨
    ，使渠等表示意見，於審理時踐行調查證據程序，揆諸前揭
    說明，上開譯文自有證據能力。
四、另按被告以外之人於審判外之陳述，雖不符刑事訴訟法第15
    9條之1至之4等4條之規定，而經當事人於審判程序同意作為
    證據，法院審酌該言詞陳述或書面陳述作成時之情況，認為
    適當者，亦得為證據；當事人、代理人或辯護人於法院調查
    證據時，知有刑事訴訟法第159條第1項不得為證據之情形，
    而未於言詞辯論終結前聲明異議者，視為有前項之同意，同
    法第159條之5定有明文。核其立法意旨，在於傳聞證據未經
    當事人之反對詰問予以核實，原則上先予排除。惟若當事人
    已放棄反對詰問權，於審判程序中表明同意該等傳聞證據可
    作為證據；或於言詞辯論終結前未聲明異議，基於尊重當事
    人對傳聞證據之處分權，暨證據資料愈豐富，愈有助於真實
    發見之理念，且強化言詞辯論主義，使訴訟程序得以順暢進
    行，上開傳聞證據亦均具有證據能力。查本案採為判決基礎
    之證據，除前揭一、二、三所示外，其餘被告以外之人於審
    判外之言詞或書面陳述，固屬傳聞證據，本件當事人及辯護
    人就此部分審判外之陳述，及就本案採為判決基礎之文書資
    料，均未曾於言詞辯論終結前爭執其證據能力或聲明異議，
    本院審酌上開陳述作成時之情況，並無違法取證之瑕疵，認
    以之作為證據為適當，揆諸上開規定，該審判外之陳述及文
    書資料均有證據能力。
五、按關於非供述證據之物證，或以科學、機械之方式，對於當
    時狀況所為忠實且正確之記錄，性質上並非供述證據，均應
    無傳聞法則規定之適用；如該非供述證據非出於違法取得，
    並以依法踐行調查程序，即不能謂無證據能力，最高法院97
    年度臺上字第1401號、6153號判決要旨參照。本件其餘非供
    述證據如扣案之被告李東霖所有供私運毒品用之郵件編號EＺ
    000000000MO號紙箱1個、包裝愷他命之糖果紙1袋、包裹內
    糖果餅乾2袋、NOKIA 1600行動電話1支（含門號0000000000
    號SIM卡）、門號0000000000號行動電話SIM卡1片、被告黃
    偉宸所有供私運毒品用之SAMSUNG ANYCALLCDMA1X行動電話1
    支（含門號0000000000號SIM卡）及元帥大飯店名片2張，各
    係法務部調查局人員經執行合法搜索扣押程序所得之物證，
    有搜索扣押筆錄可憑（見法務部航中站航中緝字第09951001
    880號卷第47至49、52至54、58至61、65至68頁、98年度偵
    字第29353號卷第18至21頁、98年度偵字第29354號卷第10至
    13頁，物證部分詳見98年度偵字第29353號卷第89、113頁扣
    押物品清單、98年度偵字第29354號卷第68頁扣押物品清單
    ）；再卷附查獲時拍攝之包裹照片10張等相片（見法務部航
    中站航中緝字第09951001880號卷第6至10頁），乃調查局人
    員以照相機器之功能作用，攝錄查獲物品之畫面，均不含有
    人類意思表達之供述要素，其內容與現實情狀之一致性，係
    透過機械原理加以還原，並無人對現實情形之記憶、知覺經
    常可能發生之誤差（如知覺之主觀性及記憶隨時間推移而發
    生變化、遺忘等），故上開證據亦屬非供述證據，並無傳聞
    法則之適用至明（最高法院97年度臺上字第3854號判決要旨
    參照），又被告及其辯護人均未爭執員警有何違法取得上開
    物證之情形，復經本院於審理中踐行調查程序，自均有證據
    能力。
貳、實體方面之理由
一、上揭被告黃偉宸共同走私、運輸第三級毒品愷他命之犯罪事
    實，業據黃偉宸於偵查、原審、本院準備程序及審理中供承
    不諱，其雖辯稱：其不知郵包內裝有愷他命，其於98年12月
    9日並未依照被告李東霖的要求前往元帥大飯店前監看郵局
    車輛是否送達，其只是在電話中應付被告李東霖，當天其到
    就業服務站詢問就業資訊，是到被查獲時才知道郵包內有愷
    他命云云；復辯稱：其於98年12月8日送被告李東霖去坐車
    時有問裡面是什麼東西，那時候就知道運輸毒品，但被告李
    東霖叫其打電話、領包裹，只有幫他打電話，之後被告李東
    霖問其有無去那邊等，其只是敷衍他，事實上其在職訓局詢
    問請領失業救濟金的問題，並沒有幫被告李東霖領包裹云云
    ，經查：
(一)被告李東霖對於運輸及私運進口第三級毒品愷他命，由被告
    黃偉宸先行取得元帥大飯店名片而提供藏毒郵包應填載之收
    件地址，又其2人如何共同前往大陸地區澳門，由李東霖在
    澳門與賣家聯繫運輸愷他命入境我國事宜，由黃偉宸提供收
    件人姓名，而李東霖自大陸地區澳門郵局以郵寄藏有外包裝
    偽為糖果樣式之愷他命包裹1件之方式而入境臺灣地區等情
    ，迭據被告李東霖於偵查中及審理中供述明確（見98年度偵
    字第29353號卷第59至61、71至72、93至94、168至170，原
    審卷第18、153至164、237頁），並有查獲之愷他命178包、
    財政部臺中關稅局98年12月7日中進郵字第980003號函影本
    、郵件編號EＺ000000000MO扣押貨物收據影本、郵件編號EＺ0
    00000000MO報關單影本各1份、包裹照片10張在卷可證（見
    法務部航中站航中緝字第09951001880號卷第1至10頁）。而
    本件扣案之粉末178包，經送請法務部調查局以化學呈色法
    、氣相層析質譜儀分析法檢驗結果，確均含有第三級毒品愷
    他命成分，合計淨重782.66公克，純度80.62％，純質淨重
    630.98公克，驗餘淨重782.40公克、直接裝載毒品之空包裝
    總重33.82公克，有法務部調查局98年12月23日調科壹字第
    09800601590號鑑定書影本1份在卷可稽（見法務部航中站航
    中緝字第09951001880號卷第73頁），此外復有被告李東霖
    所有供私運毒品用之郵件編號EＺ000000000MO號紙箱1個、包
    裝愷他命之糖果紙1袋、包裹內糖果餅乾2袋、NOKIA 1600行
    動電話1支（含門號0000000000號SIM卡）、門號0000000000
    號行動電話SIM卡1片、被告黃偉宸所有供私運毒品用之
    SAMSUNG ANYCALLCDMA1X行動電話1支（含門號0000000000號
    SIM卡）及元帥大飯店名片2張扣案可證（見98年度偵字第29
    353號卷第89、113頁扣押物品清單、98年度偵字第29354號
    卷第68頁扣押物品清單），足認被告李東霖之自白與事實相
    符，堪予採信。
(二)被告黃偉宸於偵查中及原審以其不知郵包內裝有愷他命，是
    到被查獲時才知道郵包內有愷他命云云置辯，復於本院前審
    審理中辯稱係自98年12月8日送被告李東霖搭車時有詢問，
    當時才知悉云云，證人即被告李東霖於偵查中及原審亦證稱
    其並未告知被告黃偉宸包裹之內容云云。然以：
  1.被告黃偉宸就其是否知悉被告李東霖自大陸地區澳門郵局以
    郵寄藏有外包裝偽為糖果樣式之愷他命包裹之方式而入境臺
    灣一事，於98年12月11日法務部航中站詢問及檢察官訊問時
    均矢口否認，惟同日檢察官聲請羈押被告黃偉宸，經原審法
    院訊問時，被告黃偉宸坦承知悉該包裹內藏有愷他命一事，
    並供稱：「（問：你在台中調查站所言是否實在？）後面有
    些不實在。」、「（問：何處不實在？）因為後面，我有問
    李東霖包裹是什麼東西，我在上個月即98年12月7日下午，
    我上去元帥飯店我向他拿我的健保卡問他的，他說叫我不要
    問那麼多，等包裹來，我再問他為何用我朋友名字，他說借
    我朋友的名字用，然後，他在12月8日回高雄時，我有問他
    包裹裡面是什麼東西，他說裡面有餅乾，及Ｋ他命，是在我
    送他到台中的和欣客運站，他告訴我的。我以上所說才是實
    話，這些內容，我在調查站沒有說實話。」、「（問：你方
    才在檢察官所言是否實在？《告以要旨》）檢察官叫我再想
    清楚．．．我在12月8日時，我知道裡面是Ｋ他命，所以我
    打電話給他，他就叫我用公共電話打給他。包裹是寄送到元
    帥大飯店，我有告訴他這樣是危險的，叫他趕快處理。12月
    10日我打電話到元帥大飯店問小姐，說如果有寄送的東西，
    請他幫忙簽收，小姐說不要，一定要本人簽收，我就打電話
    給李東霖自己打電話到元帥飯店問，包裹何時寄送到元帥飯
    店，我不知道，包裹後來就放在元帥那裡。」等語（見98年
    度偵字第29354號卷第75至76頁，原審98年度聲羈字第1419
    號卷第5頁背面），可知被告黃偉宸辯稱其不知郵包內裝有
    愷他命，迄至被查獲時才知道郵包內有愷他命云云一節，顯
    與其於原審法院所為羈押訊問時所述不符。
  2.被告黃偉宸於偵查中及原審審理中翻異前詞，於偵查中改辯
    稱：「（問：98年12月8日為何知道裡面是Ｋ他命？）我被
    抓到警察局時才知道郵包裡面的是什麼，後來我被送到法院
    那邊的拘留室時，和我關一起的人問我什麼案件，我告訴他
    是毒品的案件，他就叫我直接跟法官坦承，這樣法官就會讓
    我交保了。當時我又想抓到我的警察也是這樣跟我講，這樣
    有可能被判輕一點。」等語（見98年度偵字第卷29354號卷
    第108至109頁）；復於原審辯稱：「（問：你之前在本院98
    年12月11日羈押訊問時所言是否屬實？）我之前在本院98年
    12月11日羈押訊問時所述關於我知道包裹內愷他命一事所述
    不實，當時是為了求得交保才這樣說。」等語（見原審卷第
    16頁背面）。而被告黃偉宸於本院前審審理時再翻異稱：「
    ．．．事實上我在12月8日送李東霖去坐車的時候，我有問
    他裡面到底是什麼東西，那時候我就知道運輸毒品。」等語
    （見本院前審卷第173頁背面），其反覆數易其詞，所述已
    難憑信。
  3.又證人即被告李東霖於偵查中證稱：「（問：黃偉宸何時知
    道包裹裡面是Ｋ他命？）我都沒有跟他說．．．。」（見98
    年度偵字第卷29353號卷第94頁）；「（問：黃偉宸何時間
    點知道所郵寄的包裹裡有Ｋ他命？）我從沒有告訴過他裡面
    是Ｋ他命，我也不知道他是何時知道。」、「（問：黃偉宸
    有無問你為什麼要把郵包寄到元帥大飯店？）沒有。他都不
    會問。」、「（問：就黃偉宸的部分有沒有其他陳述？）他
    是冤枉的，是無辜被我牽進去的。」等語（見98年度偵字第
    卷29353號卷第168至170頁）；於原審審理時證稱：「（問
    ：對，是不是那個時候就知情了？）我是從頭到尾都沒有跟
    他講裡面是什麼東西。」等語（見原審卷第158頁反面），
    均證稱其從未告知被告黃偉宸郵包內有毒品之事實，亦與被
    告黃偉宸於原審偵查中羈押訊問及本院前審審理時所辯其於
    98年12月8日詢問被告李東霖後經告知郵包內有愷他命一節
    不侔。
  4.被告黃偉宸係持用之門號0000000000號行動電話，被告李東
    霖則持用門號0000000000號行動電話，此據被告2人供述在
    卷；再依卷附之被告黃偉宸、李東霖均不爭執內容為真正之
    監聽錄音譯文觀之，被告黃偉宸、李東霖於98年12月9日確
    有與毒品愷他命運輸相關之通話內容：
  基地台號置：臺中市○○區○○路1段289號5樓
    「李東霖（0000000000號）
            ：我昨天跟你交代的事情還記得嗎？
      黃偉宸（0000000000號）
            ：喔！打電話去哪裡喔．．．。」
      ．．．
    「李東霖：我昨天跟你講的那樣，你趕快去辦阿！你還記得
              嗎？
      黃偉宸：打電話嗎？
      李東霖：嗯嗯！
      黃偉宸：跟櫃檯那樣講就可以了嗎？
      李東霖：重點是你會說嗎？
      黃偉宸：你打另外一支打給我，我講給你聽！
      李東霖：還是不一樣，那你出去用外面的公共電話打給我
              ！快一點。
      黃偉宸：喔好。」
      （以上見法務部航中站航中緝字第09951001880號卷第18
       至19頁、第36頁所示98年12月9日15時36分電話通聯譯文）
  「李東霖（0000000000號）
            ：我跟你講，剛剛有打給我，可能東西有來了，不
              過你先跟他交代一下，千萬要小心，你不要去領
              ，在外面像我昨天跟你講的那樣就好了，在那裡
              看就好了。
      黃偉宸（0000000000號臺中市北屯區○○○路○段2號公共
              電話）
            ：嗯！
      李東霖：你跟她講，我昨天住那裡，有一個包裹妳幫我領
              一下，我再去拿，你就一直在那裡看就好了，你
              聽的懂嗎？
      黃偉宸：嗯。
      李東霖：你一直在那邊看，等我那個。」
      （以上見法務部航中站航中緝字第09951001880號卷第19
       頁所示98年12月9日15時53分電話通聯譯文）
  基地台位置：臺中市○○區○○路1段154巷33號12樓之5
    「李東霖（0000000000號）
            ：你先問飯店今天有沒有包裹，然後再叫他幫我們
              收一下。」
     （係以簡訊方式為之；見法務部航中站航中緝字第0995100
       1880號卷第20頁、第36頁所示98年12月9日16時03分電話
       通聯譯文）
  「李東霖（0000000000號）
            ：我有傳訊息給你，有收到嗎？
      黃偉宸（0000000000號臺中市北屯區○○○路○段2號公共
              電話）
            ：有阿！伊叫我留電話喔！我是要怎麼留？
      李東霖：留電話！
      黃偉宸：伊說包裹還沒有到。
      李東霖：留電話哦！
      黃偉宸：嗯。」
      （以上見法務部航中站航中緝字第09951001880號卷第20
       所示98年12月9日16時07分電話通聯譯文）
  「黃偉宸（0000000000號臺中市北屯區○○○路○段2號公
              共電話）
            ：她說她沒有辦法簽阿！
      李東霖（0000000000號）
            ：為什麼呢？
      黃偉宸：她說一定要本人！你當初是怎麼跟她說的呢，
              我剛剛這樣跟他說，他說他們小姐不知道阿！
      李東霖：（嘆息）．．．好啦！
      黃偉宸：還是你要打給伊呢？
      李東霖：我打給伊有用嗎？你是如何跟伊說的呢？
      黃偉宸：我就說我們等一下有一個包裹要來，幫我們簽
              收一下，我是之前住你們那裹的黃先生，我是
              昨天退房的。
      李東霖：伊說什麼呢？
      黃偉宸：他說他們飯店沒有在代收包裹的！一定要本人
              簽收，他們飯店沒有人在代收包裹的。」
      （以上見法務部航中站航中緝字第09951001880號卷第21
      頁所示98年12月9日16時10分電話通聯譯文）
  基地台位置：臺中市○區○○路106號12樓樓頂
    「李東霖（0000000000號）
            ：那一間的電話00000000嗎？
      黃偉宸（0000000000號）
            ：不是喔!是00000000。
      李東霖：只有一支電話而已嗎？
      黃偉宸：另外一支是傳真！
      李東霖：你剛剛有留電話給他們？
      黃偉宸：我留啊，他們不要阿！說一定要本人阿！
      李東霖：好啦。
      黃偉宸：還是你要打一下？
      李東霖：伊就這麼說了阿！我打有用嗎？
      黃偉宸：你當初是跟哪一個小姐講的阿！你是跟哪一個
              一個櫃台小姐講的？
      李東霖：櫃台只有一個人阿！
      黃偉宸：我打去也是一個啊！伊就沒有啊！都說訂房那
              個沒有這麼說啊！伊告訴我的。
      李東霖：好啦！好啦！沒有事啦！
      黃偉宸：我還繼續在這裡嗎？
      李東霖：你還在那裡嗎？現在幾點了？開車還是騎機車？
      黃偉宸：我騎機車啦，現在37分了啦。
      李東霖：你在等一下阿！不要靠太近。
      黃偉宸：我知道啦！我在對面這裡阿！
      李東霖：好啦。」
      （以上見法務部航中站航中緝字第09951001880號卷第36
      至37頁所示98年12月9日16時36分電話通聯譯文）
    綜觀上揭通話內容，可知被告李東霖確於98年12月9日利用
    其持用之門號0000000000號行動電話，與被告黃偉宸使用之
    門號0000000000號行動電話及門號0000000000號公共電話互
    為聯繫，由被告李東霖與被告黃偉宸談論有關在郵件是否送
    達及與元帥大飯店之櫃檯人員聯繫，請託櫃檯人員代收郵包
    ，因元帥大飯店之櫃檯人員表示必須收件人本人始能領取等
    情，渠等就郵包如何取得反覆連繫，再三討論，顯與一般郵
    件之收取情形迥異。
  5.至被告黃偉宸辯稱其於98年12月9日並未照著李東霖的要求
    前往元帥大飯店前監看郵局車輛是否送達，只是在電話中應
    付李東霖，當天其係到就業服務站詢問就業資訊，並請求調
    查其當日前往臺中就業服務站之錄影畫面及其與被告李東霖
    以行動電話通聯當時之所在發話位置云云，另辯稱：其都沒
    有去，只是敷衍，說在那邊等，其實其在職訓局，並沒有幫
    被告李東霖收包裹云云；另被告黃偉宸之辯護人於原審復以
    黃偉宸於98年12月9日下午4時30分至6時之間與李東霖通話
    時之行動電話基地台位置皆距離元帥飯店甚遠，黃偉宸當時
    根本沒有去過元帥飯店，只是敷衍李東霖云云。有關上情，
    經原審函查結果，臺中就業服務站關於98年12月9日1樓大廳
    及門口之監視錄影資料已逾該站監視錄影畫面保存期限，已
    無從查明提供，且該站並無被告黃偉宸於98年12月9日及10
    日前往洽辦業務之紀錄，有行政院勞工委員會職業訓練局中
    彰投區就業服務中心99年5月19日中就中字第0990012734號
    函在卷可稽（見原審卷第137頁）；就上開被告黃偉宸、李
    東霖於98年12月9日下午3時36分通話之基地台位置係在臺中
    市○○區○○路1段289號5樓，同日下午4時36分通話之基地
    台位置係在臺中市○區○○路106號12樓樓頂，另同日下午3
    時53分、4時07分、4時10分被告黃偉宸係使用0000000000號
    臺中市北屯區○○○路○段2號公共電話，4時03分之簡訊基
    地台位置係臺中市○○區○○路1段154巷33號12樓之5等情
    ，均有上開各該監聽譯文可憑，顯見被告黃偉宸就各該通話
    時之位置係在臺中市○○區○○路1段、臺中市北屯區○○
    ○路○段、臺中市○區○○路等處，雖行動電話基地台位置
    與發話人所在位置之關連性如何，經原審函查結果，雖以「
    用戶使用行動通信服務時，手機原則上會選取鄰近信號較強
    之基地台進行發、受話，惟電波傳送時，常會受現場地勢環
    境及建物遮蔽效應等因素所影響，故有時仍可能由較遠之基
    地台進行動通信服務」，有中華電信股份有限公司行動通訊
    分公司99年7月2日行維三字第0990000342號函1件在卷可稽
    （見原審卷第211頁），足認發話人使用行動電話時，尚無
    從依行動電話之基地台位置明確推論該發話人通話當時之所
    在位置。然就公共電話位置，均係固定，就該公共電話所在
    位置，當可知通話人所現位置。上開編號、、所示通
    話，被告黃偉宸使用臺中市北屯區○○○路○段2號公共電話
    ，應可確認被告黃偉宸於通話時確在臺中市北屯區○○○路
    ○段，自難認被告於通話時確係在元帥飯店外。且證人即調
    查員蔡啟化於原審證稱：「（問：你在98年12月9日執行黃
    偉宸跟李東霖的跟監案件，你是負責跟蹤黃偉宸？）對。」
    、「（問：所以說整個下午到他回家你都有跟蹤到他的行蹤
    嗎？）有出去跟蹤，但一直沒有跟到。」、「（問：所以你
    剛才說你是整個下午負責跟監黃偉宸對不對？）對。」、「
    （問：請問10月9日的跟監職務行動報告表，是你製作的嗎
    ？《審判長提示原審卷第126頁》）是我製作的。」、「（
    問：請問你，你說上面記載，現譯台回報黃偉宸已至網咖附
    近，但未發現黃嫌蹤跡，記載的時間是下午4點，那這個時
    候，那是憑你的印象，還是這時候你有跟蹤到黃偉宸的蹤跡
    ，這時候黃偉宸是在哪裡？）因為嫌犯的行蹤是動態的，我
    現在沒有辦法馬上回答，但是大抵上都在臺中市北區，因為
    我們並沒有直接找到他，所以大抵上我們都在飯店那附近守
    候著，如果有新跳基地台的動態出來，我們會派機車到附近
    去找找看，但是一直到他回家之前我們都沒有找到黃偉宸。
    」、「（問：所以你沒有親眼看到黃偉宸在元帥飯店附近是
    不是？）是。」等語（原審卷第149至150頁），而被告黃偉
    宸於本院前審供承：「李東霖有叫我去打電話、領包裹，我
    都沒有過去，那時候我只是幫他打電話，之後李東霖問我有
    沒有去那邊等，我只是敷衍他，我說我只是在那邊等，事實
    上我是在職訓局，因為我那時候工作剛好停了，我就有去職
    訓局問如何請領失業救濟金的問題，我那時候只是詢問，我
    並沒有去幫被告李東霖領包裹。」等語（見本院前審卷第17
    3頁背面）。是以被告黃偉宸辯以通話時其並未在元帥飯店
    外監看一節，尚非無稽。
  6.另就就被告李東霖與黃偉宸於98年12月10日上午11時51分之
    通話內容觀之：
  「李東霖（0000000000號）
          ：我請教你一個問題。
    黃偉宸（0000000000號）
          ：是。
    李東霖：你認為我們這個Ｋ的希望如何呢？
    黃偉宸：希望哦，我也不太知道阿！
    李東霖：我昨天晚上一直再想這個問題，半夜大哥打給我的
            時候，我有說清楚，你聽有嗎？
    黃偉宸：嗯。
    李東霖：我沒有那個意願去試，你懂嗎？
    黃偉宸：嗯。
    李東霖：我在想找一個方法去確定，例如去那裡顧，在哪裡
            顧也不是辦法，我們根本看不出來哦！
    黃偉宸：看不出來啊！因為你昨天跟我5點時，5點多我還在
            那裡阿，還有打給你，你忘記了嗎？我在那個衣架
            那裡看，你記得那裡有衣架？
    李東霖：有啊。
    黃偉宸：是阿，我在那邊，還進入繞一繞，從窗戶看出來。
    李東霖：你昨天打的時候，她說不幫我們簽收，就是那個．
            ．．。
    黃偉宸：對！就是沒有辦法那個，我就問你是當初跟哪一位
            小姐說，我說我當初去訂房的時候，有沒有，我有
            跟你們小姐交待，你們小姐說OK，可以幫我們領，
            然後，現在那個小姐可能是新來的，我問到底是那
            位小姐，我也不曉得。我現在打過去也是女生接的
            ，當初我去櫃台辦的時候，也是女生啊。
    李東霖：重點是她說要本人簽收就是了阿！
    黃偉宸：對！她說我們這邊沒有辦法幫人家代領，這樣。
    李東霖：我還是叫大哥查看看好了。
    黃偉宸：對阿！我覺得打電話問一下比較快啦！難道說放棄
            就放棄嗎？
    李東霖：你再打電話問伊。
    黃偉宸：對啊，我是覺得打電話問啦！
    李東霖：你來問嗎？
    黃偉宸：好。
    李東霖：你打公共電話問。
    黃偉宸：好阿！你把那個傳給我，我來打。」
            ．．．
  「李東霖：我們不能無頭無尾阿！對不對？
    黃偉宸：嗯。」
    （以上見法務部航中站航中緝字第09951001880號卷第28至
    29頁、第41、42頁所示98年12月10日11時51分電話通聯譯文
    ）
    被告李東霖詢問被告黃偉宸稱：「你認為我們這個Ｋ的希望
    如何呢」，2人交談之後，對元帥大飯店之櫃檯人員表示必
    須「收件人劉依萍」本人始能領取一事均感無奈，被告李東
    霖即表示：「我還是叫大哥查看看好了」，而被告黃偉宸則
    立即回應聲稱「對阿！我覺得打電話問一下比較快啦！難道
    說放棄就放棄嗎」等語，參以被告黃偉宸於偵查中辯稱：「
    （問：你認為郵包裡是什麼東西？）應該是他《指被告李東
    霖》當初買的餅乾及在大陸買的手機。」、「（問：他為何
    要叫你用公用電話打給他？）他叫我用公用電話打給他。」
    、「（問：李東霖為何一直交待你『千萬要小心不要去領，
    在外面看就好』？）他說可能包裹會出事。」、「（問：包
    裹會出什麼事？）他說第一天沒有送到的話再去領就很危險
    。」云云（見98年度偵字第29854號卷第59至60頁），其辯
    稱為警查獲後始知郵包內有毒品、或辯稱迄98年12月8日始
    知郵包內有毒品云云，無非辯以毒品起運迄入境臺灣後方始
    知悉，然被告李東霖、黃偉宸於98年12月10日對於仍無法順
    利取得本件毒品郵包多有掛懷憂慮，被告李東霖前尚且要求
    被告黃偉宸使用公共電話聯繫，顯見2人極欲謹慎掩飾渠聯
    絡之手法，益徵被告黃偉宸確係知悉並參與被告李東霖私運
    愷他命之不法行徑。而被告黃偉宸於本院前審供承：「李東
    霖有叫我去打電話、領包裹，我都沒有過去，那時候我只是
    幫他打電話，之後李東霖問我有沒有去那邊等，我只是敷衍
    他，我說我只是在那邊等，事實上我是在職訓局，因為我那
    時候工作剛好停了，我就有去職訓局問如何請領失業救濟金
    的問題，我那時候只是詢問，我並沒有去幫被告李東霖領包
    裹。」等語（見本院前審卷第173頁背面），是縱認被告黃
    偉宸於98年12月9日下午並未依指示在元帥飯店外監看，然
    就渠等2人上開各該通話人內容觀察，被告黃偉宸確係參與
    確認元帥飯店櫃檯人員能否代收該郵包之工作，至為明確。
(三)又證人即共同被告李東霖雖迭於調查站詢問、偵查及原審審
    理中供述並未告知黃偉宸包裹內藏有愷他命，黃偉宸不知包
    裹內藏有愷他命云云，非惟與被告黃偉宸於原審偵查中羈押
    訊問及於本院審理中所辯不符，已如前述，且經原審法院勘
    驗98年12月10日11時51分通訊監察錄音光碟結果，被告李東
    霖於原審99年4月27日準備程序中供稱：「（問：對監聽錄
    音光碟勘驗結果，有無意見？）是我與黃偉宸的對話，全部
    的內容都是真正的。我確實有講『我們這個Ｋ的希望如何呢
    ？』這句話。『Ｋ的希望』這句話是指，因為那時大陸的施
    伯一直打電話給我，催我，Ｋ是指Ｋ他命。」等語（見原審
    卷第73頁），則被告黃偉宸倘不知被告李東霖運輸愷他命之
    犯行，被告李東霖豈可能以電話詢問黃偉宸「你認為我們這
    個Ｋ的希望如何呢」？足認被告黃偉宸確實知悉被告李東霖
    運輸愷他命之犯行，證人即共同被告李東霖此部分陳述，顯
    係迴護被告黃偉宸之飾詞，不足採為有利於被告黃偉宸之認
    定。則被告黃偉宸於偵查中98年12月11日檢察官向原審法院
    聲請羈押時，承認知情包裹內裝第三級毒品愷他命，並受李
    東霖之託前往元帥飯店提領包裹等情（見98年度偵字第2935
    4號卷第75至76頁，原審98年度聲羈字第1419號卷第5頁背面
    ），於原審審理時承認檢察官起訴之上開犯罪事實（見原審
    卷第237頁正面），復於本院準備程序及審理時，均為認罪
    之陳述（見本院卷第61頁背面、第80頁背面、第85頁），顯
    然較為可採。
(四)按運輸毒品罪，並不以兩地間毒品直接搬運輸送移轉存置於
    特定地點為限，其以迂迴、輾轉方法，利用不相同之運輸工
    具、方法，將特定之標的物（毒品）移轉運送至終極之目的
    地者，亦包括的認其各階段之「運輸」行為，均在運輸毒品
    罪之內，而各應對全部犯罪事實，負共同正犯之責（最高法
    院82年度第3次刑事庭會議決議（一）及84年台覆字第82號
    判決意旨參照）。觀諸被告李東霖自澳門郵寄藏有愷他命包
    裹入境臺灣之收件地址，確係依被告黃偉宸事先前往臺中市
    ○區○○路344號元帥大飯店取得之該飯店名片所示地址加
    以填載，且收件人姓名亦係被告黃偉宸之友人「劉依萍」，
    復以李東霖持用之門號0000000000號電話作為郵包聯絡電話
    ，此有前揭郵件編號EＺ000000000MO報關單影本1份在卷可稽
    （見法務部航中站航中緝字第09951001880號卷第3頁）；又
    被告黃偉宸、李東霖獲案後，果然在黃偉宸位於臺中市北屯
    區○○○街95巷6號住處，扣得背面寫有0000000000號電話
    號碼之元帥大飯店名片1張，並於98年12月11日，向統一速
    博股份有限公司（宅急便）扣得李東霖所有委託運送予黃偉
    宸、內裝有門號0000000000號SIM卡1片之郵包，此有扣押物
    品清單在卷可稽（見98年度偵字第29353號卷第113頁），則
    被告黃偉宸事先提供藏毒郵包應填載之收件人地址及姓名予
    李東霖，復陪同被告李東霖前往澳門處理郵寄藏毒郵包入境
    臺灣事宜，繼之參與領取該已入境臺灣之藏毒郵包等不法行
    為，足認被告黃偉宸與被告李東霖間，就上開走私運輸愷他
    命之犯行，彼此間互有犯意聯絡及行為分擔。雖被告黃偉宸
    私運入境之愷他命包裹在海關為財政部臺中關稅局會同法務
    部航中站查獲，但該藏有愷他命之包裹既已以郵寄方式運離
    澳門並送抵海關而進入我國領域內，被告黃偉宸運輸毒品愷
    他命及私運管制物品毒品愷他命進口之行為已經完成，被告
    黃偉宸上開犯行已經既遂，事後縱未取得該藏有愷他命包裹
    ，仍不影響其與被告李東霖共同私運管制物品毒品愷他命進
    口及運輸毒品愷他命犯行之成立，被告黃偉宸應與被告李東
    霖應負共同正犯之責。且縱令被告黃偉宸於98年12月9日下
    午未依被告李東霖指示前往元帥飯店監看，亦無從卸免其罪
    責。
(五)本件被告黃偉宸所為上開走私運輸之第三級毒品愷他命，查
    無證據足資證明係基於販賣之意圖而持有、運輸，應認被告
    係非因販賣而持有上開第三級毒品愷他命後，始為上開犯行
    。綜上所述，本件事證明確，被告黃偉宸上開犯行洵堪認定
    ，應予依法論科。
二、論罪科刑之理由：
(一)按所謂「運輸」，係指本於運輸意思而搬運輸送而言，倘其
    有此意圖者，一有搬運輸送之行為，犯罪即已成立，並非以
    運抵目的地為完成犯罪之要件。因此應以起運為著手，以運
    離現場為其既遂，則運輸毒品罪，並不以兩地間毒品直接運
    送移轉存置於特定地點為限，其以迂迴、輾轉方法，利用不
    相同之運輸工具、方法將特定之毒品移轉運送至最終目的者
    ，其各階段之運送行為，均不失為運輸行為之一種，此即為
    運輸毒品罪之犯罪構成要件之行為（最高法院92年度臺上字
    第5426號、95年度臺上字第6577號判決意旨可資參照）。再
    毒品危害防制條例第4條所稱之「運輸」毒品，係指轉運輸
    送毒品而言，固不以國外輸入國內或國內輸出國外者為限，
    其在國內運送者，亦屬之，且不以為他人輸送為必要，即為
    自己輸送者，亦包括在內（最高法院97年台上字第1249號判
    決參照）。又輸入或攜帶進入臺灣地區之香港或澳門物品，
    以進口論；其檢驗、檢疫、管理、關稅等稅捐之徵收及處理
    等，依輸入物品有關法令之規定辦理，香港澳門關係條例第
    35條第2項定有明文。而香港、澳門回歸中國大陸後，為規
    範及促進臺灣地區與香港、澳門之經貿、文化及其他關係，
    特制定香港澳門關係條例，明定臺灣地區與香港或澳門貿易
    ，得以直接方式為之，並於臺灣地區與大陸地區直接通信、
    通航或通商前，得視香港或澳門為第三地，排除臺灣地區與
    大陸地區人民關係條例在香港、澳門之適用，此觀香港澳門
    關係條例第1條第2項、第35條第1項前段、第57條及同條例
    施行細則第2條之規定自明。且香港為世界貿易組織（WTO）
    之會員，乃一獨立之關稅領域，香港澳門關係條例第35條第
    2項、第3項復規定，輸入或攜帶進入臺灣地區之香港或澳門
    物品，以進口論，輸往香港或澳門之物品，以出口論，分別
    依輸入物品、輸出物品有關法令之規定辦理。從而自香港、
    澳門私運管制物品進口逾公告數額，應逕依懲治走私條例第
    2條第1項論處，無庸引用懲治走私條例第12條之規定（最高
    法院93年5月11日93年度第3次刑事庭會議決議意旨參照）。
(二)是核被告黃偉宸所為，係犯毒品危害防制條例第4條第3項之
    運輸第三級毒品罪暨懲治走私條例第2條第1項私運管制物品
    進口罪。又被告黃偉宸與李東霖、知情之姓名年籍不詳之澳
    門成年男子間，就如犯罪事實欄所示犯行，彼此間互有犯意
    之聯絡及行為之分擔，為共同正犯；被告黃偉宸以郵寄方式
    利用不知情之EMS特快專遞公司及航空公司相關負責運送郵
    包人員，將第三級毒品愷他命自澳門地區走私運輸進入臺灣
    地區，為間接正犯。被告黃偉宸所為如犯罪事實欄所示犯行
    ，係以1行為而同時觸犯構成犯罪要件不同之私運管制物品
    進口罪與運輸第三級毒品罪，為想像競合犯，應從一重之毒
    品危害防制條例第4條第3項之運輸第三級毒品罪處斷（最高
    法院73年台覆字第25號判例參照）。被告黃偉宸持有第三級
    毒品純質淨重20公克以上之低度行為，為其後運輸第三級毒
    品之高度行為所吸收，不另論罪。
(三)原審認被告黃偉宸犯毒品危害防制條例第4條第3項之運輸第
    三級毒品罪，予以論罪科刑，固非無見。惟按毒品危害防制
    條例第17條第2項規定：「犯第4條至第8條之罪於偵查及審
    判中均自白者，減輕其刑。」係指偵查及審判中均有自白犯
    罪而言，故僅須被告於偵、審中均曾經自白，即得認有該條
    項之適用，不以始終承認為必要。其中所稱偵查中之自白，
    包含向有偵查犯罪職權之司法警察（官）自白，以及偵查中
    檢察官向法院聲請羈押，於法官訊問時所為之自白。又所謂
    「自白」，乃指被告於刑事追訴機關發覺其犯行後，自動供
    述不利於己之犯罪事實之謂；故不論該被告之自白，係出於
    自動或被動、簡單或詳細、一次或多次，並其自白後有無翻
    異，苟其於偵查及審判中均有自白，即應依法減輕其刑。本
    件被告黃偉宸於98年12月11日檢察官向原審法院聲請羈押時
    供述：「（問：你在台中調查站所言是否實在？）後面有些
    不實在。」、「（問：何處不實在？）因為後面，我有問李
    東霖包裹是什麼東西，我在上個月即98年12月7日下午，我
    上去元帥飯店我向他拿我的健保卡問他的，他說叫我不要問
    那麼多，等包裹來，我再問他為何用我朋友名字，他說借我
    朋友的名字用，然後，他在12月8日回高雄時，我有問他包
    裹裡面是什麼東西，他說裡面有餅乾，及Ｋ他命，是在我送
    他到台中的和欣客運站，他告訴我的。我以上所說才是實話
    ，這些內容，我在調查站沒有說實話。」、「（問：你方才
    在檢察官所言是否實在？《告以要旨》）檢察官叫我再想清
    楚。……。我在12月8日時，我知道裡面是Ｋ他命，所以我
    打電話給他，他就叫我用公共電話打給他。包裹是寄到元帥
    大飯店，我有告訴他這樣是危險的，叫他趕快處理。12月10
    日我打電話到元帥大飯店問小姐，說如果有寄送的東西，請
    他幫忙簽收，小姐說不要，一定要本人簽收，我就打電話給
    李東霖自己打電話到元帥飯店問，……。」等語（見98年度
    偵字第29354號卷第75至76頁，原審98年度聲羈字第1419號
    卷第5頁背面），係承認知情包裹內裝有第三級毒品愷他命
    ，並受李東霖之託前往元帥飯店提領包裹等情。又於原審審
    理時陳稱：「（問：是否於民國98年11月間，李東霖先委由
    黃偉宸至台中市○區○○路344號之元帥大飯店取得飯店名
    片後，於98年12月1日，李東霖偕同黃偉宸共同前往澳門，
    由李東霖在澳門與賣家聯繫運輸愷他命入境我國事宜。於98
    年12月4日，李東霖在姓名年籍不詳之澳門共犯陪同下，再
    將外包裝偽為糖果樣式之愷他命，混入裝有一般袋裝糖果、
    餅乾之包裹內之方式，從澳門之郵局寄出上開包裹（郵件編
    號為EＺ000000000MO號），包裹上收件地址載為『台中市○
    區○○路344號507室』《即元帥大飯店》，收件人則填載黃
    偉宸所隨意提供之友人姓名『劉依萍』，並以李東霖持用之
    0000-000000號門號作為郵包聯絡電話，李東霖寄送完畢後
    ，黃偉宸隨即於同日先行返台，是否如此？）是的，李東霖
    是在澳門問我飯店的事情，劉依萍是我朋友，我是看我的手
    機告訴他的。」等語（見原審卷第237頁正面），亦承認檢
    察官起訴之上開犯罪事實。復於本院準備程序及審理時均陳
    述：「（問：對於本件起訴書、原審判決書所載之犯罪事實
    承認否？《告以要旨》）我認罪。」、「（問：上訴理由？
    ）…我認罪。、「（有何辯解？）我認罪…。」（見本院卷
    第61頁背面、第80頁背面、第85頁），揆諸上揭說明，被告
    黃偉宸所為本案運輸第三級毒品犯行，業據其於檢察官偵查
    中、原審審理時、本院準備程序及審理時均自白在案，符合
    上開毒品危害防制條例第17條第2項之規定，應依法減輕其
    刑。原審未審酌被告上開犯行應有毒品危害防制條例第17條
    第2項規定之適用，而未予減輕其刑，尚有未當。被告上訴
    意旨指摘原判決有未審酌前揭條例第17條第2項適用之違背
    法令，指摘原判決該部分不當，為有理由，應由本院將原判
    決予以撤銷改判。
(四)復按刑法第59條所規定之酌量減輕其刑，係裁判上之減輕，
    必以犯罪之情狀可憫恕，認為宣告法定最低度之刑猶嫌過重
    者，始有其適用；如別有法定減輕之事由者，應優先適用法
    定減輕事由減輕其刑後，猶嫌過重時，始得為之（最高法院
    88年度台非字第265號裁判意旨參照）。查被告黃偉宸犯共
    同運輸第三級毒品罪，而毒品戕害人體身心之健康，以其智
    識程度，絕無不知之理，其所運輸之愷他命數量甚鉅，巿價
    可觀，倘流入巿面，將造成重大之危害，是以上述之犯罪情
    狀，尚無可憫恕之情形，本件尚無適用刑法第59條規定酌量
    減輕其刑之餘地。
(五)爰審酌被告黃偉宸運輸第三級毒品之行為，危害社會治安甚
    大，且數量甚鉅，惡性不輕，並查無被告黃偉宸個人方面有
    何特殊之原因或環境客觀上足以引起一般人之同情，及其素
    行、犯罪之手段、方法、坦承犯行等一切情狀，就其所犯運
    輸第三級毒品罪，量處如主文第2項所示之刑，以示懲儆。
    。
(六)從刑部分：
  1.依毒品危害防制條例第18條第1項前段之規定，應予沒收銷
    燬之毒品，以經查獲之第一、二級毒品為限；同條項後段復
    規定查獲之第三、四級毒品，無正當理由而擅自持有者，沒
    入銷燬之。且觀諸本條於92年7月9日修正之立法理由略以：
    持有或施用第三、四級毒品因不構成犯罪，配合本條例第11
    條之1，業已增列無正當理由不得擅自持有第三、四級毒品
    及製造或施用毒品器具之規定，於第1項中段予以修正為「
    查獲之笫三、四級毒品及製造或施用毒品之器具，無正當理
    由而擅自持有者，均沒入銷燬之」，從而倘係查獲製造、運
    輸、販賣、意圖販賣而持有、以非法方法使人施用、引誘他
    人施用或轉讓第三、四級毒品，既屬同條例相關法條明文規
    定處罰之犯罪行為，即非該條項應依行政程式沒入銷燬之範
    圍。又同條例第19條第1項所定「供犯罪所用或因犯罪所得
    之物」，係指犯第4條至第9條、第12條、第13條或第14條第
    1項、第2項之罪所用或所得之物，不包括毒品本身在內，是
    尚不得援用此項規定為第三、四級毒品之沒收依據。再同條
    例對於查獲之製造、運輸、販賣、意圖販賣而持有、以非法
    方法使人施用、引誘他人施用及轉讓第三、四級毒品之沒收
    ，並無特別規定，如其行為已構成犯罪，則該毒品即屬不受
    法律保護之違禁物，應回歸刑法之適用，依刑法第38條第1
    項第1款之規定沒收之，始為適法（最高法院96年度台上字
    第89號、96年度台上字第727號判決意旨參照）。查本件於
    98年12月7日，在海關查扣之愷他命178包（共淨重782.66公
    克，純度80.62％，純質淨重630.98公克，驗餘淨重782.4公
    克、直接裝載毒品之空包裝總重33.82公克），經鑑定結果
    ，屬毒品危害防制條例第2條第2項第1款所稱之第三級毒品
    ，已如上述，且分別係被告黃偉宸與李東霖共犯本件運輸第
    三級毒品而持有，揆諸前開說明，乃屬違禁物，爰依刑法第
    38條第1項第1款之規定宣告沒收之。至因鑑驗耗損之第三級
    毒品愷他命部分，既已滅失，自不另為沒收之諭知。
  2.98年12月7日扣案郵件編號EＺ000000000MO號紙箱1個、包裝
    愷他命之糖果紙1袋、包裹內糖果餅乾2袋等物，均供盛裝、
    掩飾或防止本件第三級毒品愷他命裸露、逸出及潮濕，以便
    於運輸愷他命所用之物，均為被告李東霖所有分別供本案共
    同運輸第三級毒品罪所用之物，均依毒品危害防制條例第19
    條第1項之規定，併予宣告沒收。
  3.另扣案之NOKIA 1600行動電話1支（含門號0000000000號SIM
    卡）係被告李東霖所有供本件運輸毒品之用，SAMSUNG
    ANYCALLCDMA1X行動電話1支（含門號0000000000號SIM卡）
    係被告黃偉宸所有供聯繫本件運輸毒品事宜之用，業據被告
    黃偉宸與李東霖供述明確，復有前開通聯紀錄及通訊監察譯
    文在卷可憑；且因行動電話之服務須以SIM卡為介面，故行
    動電話業者於出租行動電話門號給消費者使用時，即同時附
    帶提供SIM卡供消費者做為門號使用之介面，是於電信公司
    接受消費者申辦門號並將該門號開通上線時，該公司即將
    SIM卡所有權移轉予消費者，而屬客戶所有。從而，依毒品
    危害防制條例第19條第1項之規定，上開扣案之行動電話2支
    （含SIM卡各1片），均應併予宣告沒收。再本案於98年12月
    11日向統一速博股份有限公司（宅急便）扣得門號00000000
    00號SIM卡1片，係被告李東霖所有預備供聯繫本件運輸毒品
    事宜之用，應依刑法第38條第1項第2款之規定宣告沒收之。
  4.另本案所扣得之元帥大飯店名片2張，係被告黃偉宸前往元
    帥大飯店取得之名片，因旅宿業者印製之名片，本係分送予
    消費者供作宣傳及方便聯繫之用，則該元帥大飯店名片2張
    已屬被告黃偉宸、李東霖所有供本件運輸毒品之用，自應依
    毒品危害防制條例第19條第1項之規定宣告沒收之。
  5.至其餘扣案之被告黃偉宸所有行動電話2支，查無證據足資
    證明與本案有何關聯，自無從為沒收之諭知，併此敘明。
據上論斷，應依刑事訴訟法第369條第1項前段、第364條、第299
條第1項前段，毒品危害防制條例第4條第3項、第17條第2項、第
19條第1項，懲治走私條例第2條第1項、第11條、第12條，刑法
第11條、第28條、第55條、第38條第1項第1、2款，判決如主文
。
本案經檢察官姜麗儒到庭執行職務。
中    華    民    國   100    年    5     月    26    日
            刑事第十一庭  審判長法  官  郭  同  奇
                                法  官  洪  曉  能
                                法  官  許  冰  芬
以上正本證明與原本無異。
如不服本判決應於收受送達後10日內向本院提出上訴書狀，其未
敘述上訴理由者，並得於提起上訴後10日內向本院補提理由書（
均須按他造當事人之人數附繕本）「切勿逕送上級法院」。
                                書記官  賴  成  育
中    華    民    國   100    年    5     月    26    日
附錄法條：
毒品危害防制條例第4條
製造、運輸、販賣第一級毒品者，處死刑或無期徒刑；處無期徒
刑者，得併科新臺幣2千萬元以下罰金。
製造、運輸、販賣第二級毒品者，處無期徒刑或7年以上有期徒
刑，得併科新臺幣1千萬元以下罰金。
製造、運輸、販賣第三級毒品者，處5年以上有期徒刑，得併科
新臺幣7百萬元以下罰金。
製造、運輸、販賣第四級毒品者，處3年以上10年以下有期徒刑
，得併科新臺幣3百萬元以下罰金。
製造、運輸、販賣專供製造或施用毒品之器具者，處1年以上7年
以下有期徒刑，得併科新臺幣1百萬元以下罰金。
前五項之未遂犯罰之。
懲治走私條例第2條
私運管制物品進口、出口逾公告數額者，處7年以下有期徒刑，
得併科新臺幣3百萬元以下罰金。
前項之未遂犯罰之。
第1項所稱管制物品及其數額，由行政院公告之